臺灣新竹地方法院刑事裁定
110年度聲字第1701號
聲  請  人  臺灣新竹地方檢察署檢察官
受  刑  人  林月琴



上列聲請人因受刑人數罪併罰有二裁判以上，聲請定其應執行之
刑（110年度執聲字第1093號），本院裁定如下：
　　主  文
林月琴犯如附表所示之罪，併科罰金部分應執行罰金新臺幣伍萬
元，如易服勞役，以新臺幣壹仟元折算壹日。
    理  由
一、本件聲請意旨略以：受刑人林月琴因犯詐欺等案件，先後經
    判決確定如附表所示，應依刑法第53條及第51條第7款，定
    其應執行之刑，爰依刑事訴訟法第477條第1項聲請裁定等語
    。
二、按數罪併罰，有2裁判以上者，依第51條之規定，定其應執
    行之刑；數罪併罰，分別宣告其罪之刑，宣告多數罰金者，
    於各刑中之最多額以上，各刑合併之金額以下，定其金額。
    刑法第53條、第51條第7款分別定有明文。次按，刑事訴訟
    法第370條第2項、第3項，已針對第二審上訴案件之定應執
    行之刑，明定有不利益變更禁止原則之適用；而分屬不同案
    件之數罪併罰，倘一裁判宣告數罪之刑，曾經定其執行刑，
    再與其他裁判宣告之刑定其執行刑時，在法理上亦應同受此
    原則之拘束。故另定之執行刑，其裁量所定之刑期，自不得
    重於前定之執行刑加計後裁判宣告之刑之總和，否則即屬違
    背法令（最高法院104年度台非字第127號判決意旨參照）。
三、經查，受刑人所犯如附表所示各罪，業經臺灣高等法院臺中
    分院、臺灣南投地方法院、臺灣臺中地方法院及本院判處如
    附表所揭之併科罰金刑確定在案，此有附表所示各該判決書
    網路列印資料、判決書及臺灣高等法院被告前案紀錄表在卷
    可參。是本院審核受刑人所犯如附表編號5至15所示之罪，
    係於附表編號1至4所示判決確定日期前為之，核與首揭規定
    並無不合，並審酌附表所示各罰金刑中之最多額（罰金新臺
    幣1萬5,000元）、臺灣南投地方法院前就被告所犯如附表編
    號1至8所示之8罪部分定應執行罰金刑（罰金新臺幣2萬5,00
    0元）、臺灣臺中地方法院前就被告所犯如附表編號9至12所
    示之4罪部分定應執行罰金刑（罰金新臺幣2萬5,000元）、
    本院前就被告所犯如附表編號13至15所示之3罪部分定應執
    行罰金刑（罰金新臺幣2萬元）加計之總和（計算式：2萬5,
    000元＋2萬5,000元＋2萬元＝7萬元）等，再衡以本件受刑人犯
    罪類型均為詐欺罪，罪質相同，並考量比例原則、平等原則
    、責罰相當原則、重複評價禁止原則為內涵之內部性界限等
    ，爰定其應執行之刑如主文所示，並諭知易服勞役之折算標
    準。
四、據上論斷，依刑事訴訟法第477條第1項，刑法第53條、第51
    條第7款、第42條第3項前段、第6項，裁定如主文。
中　　華　　民　　國　　111 　年　　1 　　月　　27　　日
                  刑事第六庭    法　官　  蔡玉琪
以上正本證明與原本無異。
如不服本裁定，應於裁定送達後5日內向本院提出抗告狀。
中　　華　　民　　國　　111 　年　　1 　　月　　27　　日
                                書記官    李念純
附表：
編號  1 2 3 罪名  詐欺         詐欺          詐欺 宣告刑  併科罰金新臺幣1萬元 併科罰金新臺幣1萬元 併科罰金新臺幣1萬元 犯罪日期  108年12月15日     108年12月15日      108年12月15日 偵查(自訴)機關年度及案號  南投地檢 109年度偵字第1281號 南投地檢 109年度偵字第1281號 南投地檢 109年度偵字第1281號 最後 事實審 法院 高等法院臺中分院   高等法院臺中分院   高等法院臺中分院  案號 109年度金上訴字第2354號 109年度金上訴字第2354號 109年度金上訴字第2354號  判決日期 109年11月24日     109年11月24日      109年11月24日 確定 判決 法院    高等法院臺中分院 高等法院臺中分院    高等法院臺中分院  案號 109年度金上訴字第2354號 109年度金上訴字第2354號 109年度金上訴字第2354號  判決 確定日期     109年12月29日     109年12月29日      109年12月29日 是否為得易科 罰金之案件            否            否            否  備註  南投地檢署110年度罰執字第12號     編號1至8業經南投地院以110年度聲字第213號裁定定應執行罰金新臺幣2萬5,000元，新竹地檢110年度罰執更助字第2號(114.12.15至115.01.08)   

編號  4 5 6 罪名            詐欺          詐欺          詐欺 宣告刑  併科罰金新臺幣1萬元 併科罰金新臺幣5,000元 併科罰金新臺幣4,000元 犯罪日期      108年12月15日     108年12月15日     108年12月15日 偵查(自訴)機關年度及案號  南投地檢 109年度偵字第1281號 南投地檢 109年度偵字第3004號 南投地檢 109年度偵字第3004號 最後 事實審 法院    高等法院臺中分院 南投地院 南投地院  案號 109年度金上訴字第2354號 109年度審訴字第337號 109年度審訴字第337號  判決日期     109年11月24日     110年2月2日     110年2月2日 確定 判決 法院    高等法院臺中分院 南投地院 南投地院  案號 109年度金上訴字第2354號 109年度審訴字第337號 109年度審訴字第337號  判決 確定日期     109年12月29日     110年3月10日     110年3月10日 是否為得易科 罰金之案件  否 否 否 備註  南投地檢署110年度罰執字第12號 南投地檢署110年度罰執字第36號    編號1至8業經南投地院以110年度聲字第213號裁定定應執行罰金新臺幣2萬5,000元，新竹地檢110年度罰執更助字第2號(114.12.15至115.01.08)   

編號  7 8 9 罪名           詐欺         詐欺          詐欺 宣告刑  併科罰金新臺幣3,000元 併科罰金新臺幣3,000元 併科罰金新臺幣1萬5,000元 犯罪日期      108年12月15日     108年12月15日     108年12月12日 偵查(自訴)機關年度及案號  南投地檢 109年度偵字第3004號 南投地檢 109年度偵字第3004號 臺中地檢 109年度偵字第22401號 最後 事實審 法院 南投地院 南投地院 臺中地院  案號 109年度審訴字第337號 109年度審訴字第337號 109年度金訴字第383號  判決日期      110年2月2日      110年2月2日       110年4月7日 確定 判決 法院 南投地院 南投地院 臺中地院  案號 109年度審訴字第337號 109年度審訴字第337號 109年度金訴字第383號  判決 確定日期     110年3月10日      110年3月10日       110年5月25日 是否為得易科 罰金之案件           否 否 否 備註  南投地檢署110年度罰執字第36號  編號9至12業經臺中地院判決定應執行罰金新臺幣2萬5,000元，臺中地檢署110年度執字第10328號，新竹地檢署110年度執助字第649號（130.08.29至130.09.22）   編號1至8業經南投地院以110年度聲字第213號裁定定應執行罰金新臺幣2萬5,000元，新竹地檢110年度罰執更助字第2號(114.12.15至115.01.08)   

編號  10 11 12 罪名           詐欺         詐欺          詐欺 宣告刑  併科罰金新臺幣1萬元 併科罰金新臺幣1萬元 併科罰金新臺幣1萬元 犯罪日期      108年12月12日     108年12月12日     108年12月12日 偵查(自訴)機關年度及案號  臺中地檢 109年度偵字第22401號 臺中地檢 109年度偵字第22401號 臺中地檢 109年度偵字第22401號 最後 事實審 法院 臺中地院 臺中地院 臺中地院  案號 109年度金訴字第383號 109年度金訴字第383號 109年度金訴字第383號  判決日期     110年4月7日     110年4月7日     110年4月7日 確定 判決 法院 臺中地院 臺中地院 臺中地院  案號 109年度金訴字第383號 109年度金訴字第383號 109年度金訴字第383號  判決 確定日期     110年5月25日      110年5月25日     110年5月25日 是否為得易科 罰金之案件  否 否 否 備註  編號9至12業經臺中地院判決定應執行罰金新臺幣2萬5,000元，臺中地檢署110年度執字第10328號，新竹地檢署110年度執助字第649號（130.08.29至130.09.22）   

編號  13 14 15 罪名           詐欺         詐欺          詐欺 宣告刑  併科罰金新臺幣1萬元 併科罰金新臺幣1萬元 科罰金新臺幣1萬元 犯罪日期  108年12月8日 108年12月8日 108年12月13日 偵查(自訴)機關年度及案號  新竹地檢 109年度偵字第7231號 新竹地檢 109年度偵字第7231號 新竹地檢 109年度偵字第7231號 最後 事實審 法院 新竹地院 新竹地院 新竹地院  案號 109年度訴字第961號 109年度訴字第961號 109年度訴字第961號  判決日期 110年4月30日     110年4月30日     110年4月30日 確定 判決 法院 新竹地院 新竹地院 新竹地院  案號 109年度訴字第961號 109年度訴字第961號 109年度訴字第961號  判決 確定日期      110年6月4日      110年6月4日      110年6月4日 是否為得易科 罰金之案件  否 否          否 備註  編號13至15業經本院判決定應執行罰金新臺幣2萬元，新竹地檢署110年度執字第3006號（127.01.09至127.01.28）